臺灣高等法院刑事判決　　　　　　　　　　　　　九十一年度交上易字第三十五號
　　上　訴　人　臺灣士林地方法院檢察署檢察官
　　被　　　告　乙○○
右上訴人因被告過失傷害案件，不服臺灣士林地方法院九十年度交易字第一四三號，
中華民國九十年十一月二十九日第一審判決（聲請簡易判決處刑案號：臺灣士林地方
法院檢察署九十年度偵字第二二九八號，原審法院改依通常程序審理），提起上訴，
本院判決如左：
    主  文
原判決撤銷。
乙○○因過失傷害人，處拘役拾日，如易科罰金，以佰元折算壹日。
    事  實
一、乙○○於民國九十年一月二十一日下午三時許，駕駛ＢＸ─七五二五號自小客車
    ，沿台北市士林區○○○路南向北方向行駛，行經文林北路一八八號前，應注意
    車前狀況，並隨時採取必要之安全措施，而依當時情形，又無不能注意之情事，
    於紅燈變換為綠燈後，疏於注意道路尚未淨空，有行人甲○○未行走行人穿越道
    ，由東向西橫越文林北路，乙○○之小客車貿然以時速五十公里駛出，在東向西
    方向之第五車道，撞及甲○○，致甲○○倒地受有左側第五、六、七肋骨骨折合
    併血胸、左手肘及左上臂擦傷等傷害。乙○○於肇事後，於有偵查權之公務員尚
    不知何人為犯罪人前，主動向至現場處理之警察承認肇事而自首，並接受裁判。
二、案經被害人甲○○告訴，被告乙○○自首，由台北市政府警察局北投分局報請台
    灣台北地方法院檢察署檢察官偵查後，聲請簡易判決處刑，原審法院認不宜以簡
    易判決處刑，改依通常程序審理。
    理  由
一、訊據被告乙○○矢口否認有過失傷害之犯行，辯稱：伊行駛方向之號誌為綠燈，
    因右側有一部公車無法看到告訴人甲○○，告訴人係突然衝出，未走行人穿越道
    ，才會發生本件車禍，過失在告訴人，伊並無過失云云。
二、然查：
（一）右揭犯罪事實，業據告訴人指訴綦詳，並有道路交通事故調查報告表、現場照
      片五張、新光吳火獅紀念醫院診斷證明書在卷可稽。
（二）告訴人於警訊及原審法院指稱：當時是過年前一天，我要去買花，車子停在路
      邊，花店在對面，正好行人穿越道亮著綠燈，有一部公車正停車等綠燈往北投
      方向，過馬路就被撞了。被告於審理中亦供稱：「當時時速大約有五十公里」
      、「因為剛轉綠燈，我也沒看到有人經過，所以就開車過去，但甲○○卻突然
      衝出來，我來不及煞車，就撞到他了」、「當時公車才剛起步，因為我是直行
      ，所以我撞到他時，我已經超過公車。」（見原審卷第十七、十八頁）、「我
      沒有辦法看到被害人，因為我右前方有一台公車，被害人穿越馬路，我沒辦法
      看到他」（見本院九十一年二月十八日訊問筆錄）。另現場證人即告訴人之妻
      洪佳惠證稱：「我先生突然越過馬路，聽到碰一聲，發現我先生被乙○○小客
      車撞倒在地上」、「當時馬路十字路口燈號是綠燈，他（告訴人）沒有走斑馬
      線」（見偵查卷第七頁）。而依道路交通事故調查報告表之現場圖所示，告訴
      人之血跡及被告小客車碎片，均在文林北路東向西方向算起之第五車道，距路
      邊約十五點九公尺。足證當時南往北方向之公車尚停車等候號誌轉變，告訴人
      係綠燈由東往西橫越道路，已行走約十五點九公尺，穿越五個車道，文林北路
      南向北號誌轉為綠燈，被告由南向北駕駛小客車駛至，見紅燈轉為綠燈，因公
      車擋住其視線，疏未注意，路口尚未淨空，即貿然駛出路口，在東向西第五車
      道處撞上告訴人，彰彰甚明。
（三）按汽車行駛時，駕駛人應注意車前狀況，並隨時採取必要之安全措施，道路交
      通安全規則第九十四條第三項定有明文。被告供承行經該處當時剛轉綠燈，公
      車才剛起步，自應注意車前之狀況，前方路口是否還有行人尚未完全通過馬路
      ，路口有無淨空，其疏於注意，在東向西第五車道，撞及告訴人，其有過失，
      極為灼然。至告訴人未行走行人穿越道橫越馬路，亦有疏失，然本件肇事乃雙
      方責任相競合而發生，不能因此免除被告之過失責任。
（四）綜上所述，被告所辯，為卸責之詞，不足採信，其罪證明確，犯行洵堪認定，
      自應依法論科。
三、核被告所為，係犯刑法第二百八十四條第一項前段之過失傷害罪。被告於肇事後
    ，停留於現場，於有偵查權之公務員不知何人為犯罪人前，主動向前往處理之警
    察，承認肇事，並接受裁判，有台北市政府警察局北投分局交通分隊自首調查表
    可按，合於自首之要件，應依法減輕其刑。
四、原審法院未詳予研求，遽為被告無罪之判決，自嫌欠洽，而無可維持。檢察官上
    訴意旨，指摘原判決不當，為有理由，應由本院將原判決撤銷改判。爰審酌被告
    之品行、素行、犯罪之情節、犯罪後態度、所生之損害、告訴人亦有過失及其他
  一切情狀，判處如主文第二項所示之刑，並諭知易科罰金之折算標準。
五、據上論斷，應依刑事訴訟法第三百六十九條第一項前段、第三百六十四條、第二
    百九十九條第一項前段、刑法第二百八十四條第一項前段、第六十二條前段、第
    四十一條第一項前段、罰金罰鍰提高標準條例第一條前段、第二條，判決如主文
    。
本案經檢察官柯麗鈴到庭執行職務。
中     華     民     國     九十一    年     四       月      十六      日
                            臺灣高等法院刑事第五庭
                                審判長法  官  曾  德  水
                                      法  官  楊  貴  雄
                                      法  官  趙  功  恆
右正本證明與原本無異。
不得上訴。
                                      書記官  孫  佩  琳
中     華     民     國     九十一    年     四       月      十六      日
附錄本案論罪科刑法條全文：
刑法第二百八十四條第一項前段
因過失傷害人者，處六月以下有期徒刑、拘役或五百元以下罰金。
